【裁判字號】    88,上更(一),88
【裁判日期】    890131
【裁判案由】    違反毒品危害防制條例
【裁判全文】
臺灣高等法院花蓮分院刑事判決         八十八年度上更(一)字第八八號
    上訴人即被告  甲○○
    指定 辯護人  本院公設辯護人   丙○○
右列上訴人因違反毒品危害防制條例案件，不服臺灣臺東地方法院八十八年度訴字第
六十一號中華民國八十八年五月廿四日第一審判決( 起訴案號：臺灣臺東地方法院檢
察署八十七年度偵字第三一三八、三一三九號 )，提起上訴，經判決後由最高法院發
回更審,本院判決如左：
    主  文
原判決撤銷。
甲○○共同連續販賣第二級毒品，累犯，處有期徒刑柒年捌月。
販賣第二級毒品所得新台幣壹萬柒仟元沒收，如全部或一部不能沒收時，追繳其價額
或以其財產扺償之。
    事  實
一甲○○曾於民國( 下同 )八十六年間因麻醉藥品罪，經臺灣臺東地方法院判處有期
  徒刑三月確定，於八十七年二月二十六日易科罰金執行完畢，仍不知悔改，意與乙
  ○○基於共同販賣第二級毒品安非他命營利之概括犯意及犯意連絡，自八十七年六
  月間起，至同年九月三十日為止，由乙○○將安非他命交由甲○○或由甲○○接洽
  買主由乙○○先後在臺東市○○路○段七０六號、知本路二段二一二號及知本農場
  後方排水溝房等地，以新台幣( 下同 )一千至三千元不等之價格，連續多次販賣安
  非他命予劉振中二次( 每次一千元 )、黃旭民十次( 每次一千元 )、許學勤三次（
  每次各一千元、一千元、三千元 )施用，甲○○則由乙○○提供少許安非他命供其
  吸用或由乙○○免除其債務。其因出售安非他命所得為一萬七千元。
二案經臺東警察局移送臺灣花蓮地方法院檢察署檢察官偵查起訴。
    理  由
一訊之上訴人即被告甲○○矢口否認有前揭犯行，辯稱：黃旭民及許學勸係託伊向乙
  ○○購買安非他命，及伊僅介紹劉振中向乙○○購買安非他命一次等語。但查：
  (一)被告如何於前揭時地，販賣安非他命多次予黃旭民、許學勤、劉振中等人吸食，
    每次一千元或三千元不等之事實，分別據證人許學勤、劉振中、黃旭民於警訊、
    偵查中、原審及本院前審調查時供述甚詳，證人黃旭民於警訊及本院前審調查時
    均供稱向被告購買十次，每次一千元( 警訊所供曾以五百元購買與其在偵查中及
    本院前審所供不符，自應以與被告供述相符之每次一千元為可信 )。劉振中均供
    稱購買二次，每次一千元，許學勤供稱購買三次( 以初次警訊所供三次，兩次為
    一千元，一次為三千元，自以該次供詞記憶較清晰為可採 )，依此計算，被告販
    賣安非他命所得為一萬七千元，應可認定。另參酌原審法院檢察署核發之通訊監
    察書所附電話監聽紀錄，被告之通話紀錄中，於劉振中、許學勤向被告要貨之後
    ，被告旋即向乙○○要貨並談及價錢( 安非他命 )，且被告所拿取之安非他命正
    與劉振中、許學勤需求量相同。有上開通訊監聽紀錄在卷可憑。被告於本院雖辯
    稱代許學勤、黃旭民向乙○○調貨及劉振中係由伊介紹向乙○○購買云云，顯係
    避重就輕之詞，不足採信。
  (二)被告於本院前審調查中否認通訊監聽譯文為正確，請求當庭播放，以資審認。待
    本院前審調取監聽錄音帶欲當庭播放，被告則當庭表示「不想聽了」，改請與證
    人對質（見本院前審八十八年七月二十二日調查筆錄 )，惟證人劉振中、許學勸
    對於上開監聽紀錄，於警訊時均已確認無誤，已無當庭播放之必要，而被告於本
    次更審中就上開通訊監聽譯文則未表示有何不實，足見其前開辯解不實。
  (三)證人黃旭民及許學勸於原審及本院前審調查時雖改稱係請被告調貨，惟與其在警
    訊及偵查中之供詞不合，顯係故為迴護附和被告所辯之詞，不足採信。
  (四)依卷附台東縣警察局八十七年九月二十三日至二十四日之通訊監察譯文所載，劉
    振中曾於電話中詢問被告（即綽號阿妹）其朋友處有否毒品，且要其聯絡友人將
    毒品送至家中，而被告隨後打電話予乙○○，要陳某與劉振中聯繫，乙○○嗣於
    電話中亦向被告稱已將貨拿給對方，被告則同時要求陳某意思（意指給予報酬）
    一下，另依八十七年九月二十四日至二十五日之通訊監察譯文所載，被告於接獲
    許學勤要求購毒之電話後，向乙○○表示其友人須五千元之毒品，而陳某則向被
    告稱：「很嚴，一點五你再抽起來就剩一（指五千元毒品一點五公克，被告如從
    中抽取零點五公克，只剩一公克）」，被告則答稱「那我要吃什麼」，又稱「我
    幫你做成，那我欠你的．．．」，「那我欠你的就沒有了」，乙○○回稱「好啦
    」各等語（見四七六０號警卷Ｎ０３、Ｎ０５監察譯文表）；由上開通訊監察譯
    文顯示，劉振中於電話中詢問被告其朋友處有否毒品，嗣由被告連絡乙○○將毒
    品安非他命送至劉振中家而由被告向乙○○索取報酬，則被告與乙○○本於共同
    非法販賣營利之意思連絡甚明。再者，被告於接獲許學勤要求購毒之電話後，原
    欲於一．五公克安非他命中抽取一公克營利，經乙○○表示由被告抽０．五公克
    只剩一公克（意即如果五千元買一公克顯得數量太少），經商討後由乙○○免除
    被告原欠債務以為酬勞，亦見其事前即有共同販賣營利之意圖。參酌被告自陳其
    與許學勤從小就認識，其對許學勤購買安非他命尚從中取利，且被告於偵查中供
    稱不認識黃旭民（見偵字第三一三八號卷第十八頁反面），足見其對黃旭民購買
    安非他命亦有營利之意圖。
  綜上所述，被告前開所辯，均係諉卸刑責之詞，不足採信。事證明確，犯行足以認
  定。
二查安非他命屬第二級毒品，核被告所為係犯毒品危害防制條例第四條第二項之販賣
  第二級毒品罪。被告先後多次販賣行為，時間緊接，犯罪構成要件相同，顯係基於
  概括之犯意反覆為之，為連續犯，應以一罪論。被告以自己犯罪之意思而參與犯罪
  ，且參與者為犯罪構成要件之行為，或於接洽買主後由乙○○將安非命交付予買受
  人，應依共同正犯論處。又被告曾於八十六年間因麻醉藥品罪，經原審法院判處有
  期徒刑三月確定，於八十七年二月二十六日執行完畢，有其刑案資料查註紀錄表在
  卷可稽，五年以內再犯有期徒刑以上之本罪，為累犯，應依法加重其刑( 無期徒刑
  部分依法不得加重 )。原審據以論罪科刑，固非無見，惟查犯毒品危害防制條例第
  四條至第九條、第十二條、第十三條或第十四條第一項、第二項之罪者，其供犯罪
  所用或因犯罪所得之財物均沒收之，如全部或一部不能沒收時，追繳其價額或以其
  財產抵償之，同條例第十九條第一項定有明文。原審就被告販賣第二級毒品之次數
  及犯罪所得均未於事實欄詳加認定，又未依法宣告沒收其犯罪所得，自有可議。被
  告上訴意旨否認犯罪，指摘原判決不當，雖無可取。惟原判決既有如上所述之不當
  ，自應撤銷改判。爰審酌被告有犯罪前科，行為後一再藉詞卸責而無悔意及其販賣
  安非他命之數量與次數均不多等一切情狀，量處有期徒刑七年八月，以示懲儆。販
  賣安非他命所得一萬七千元，依法應予宣告沒收，如全部或一部不能沒收時，追懲
  其價額或以其財產抵償之。
據上論斷，應依刑事訴訟法第三百六十九條第一項前段、第三百六十四條、第二百九
十九條第一項前段，毒品危害防制條例第四條第二項、第十九條第一項，刑法第十一
條前段、第二十八條、第五十六條、第四十七條，判決如主文。
本案經檢察官翟光軍到庭執行職務。
中      華      民      國      八十九      年    一      月   三十一   日
                                    審判長法官   謝  志  揚
                                          法官   蔡  俊  有
                                          法官   蔣  有  木
右正本證明與原本無異。
如不服本判決，應於送達後十日內，向本院提出上訴狀。其未敘述理由者，並應於提
出上訴狀後十日內向本院補提理由狀(須附繕本)。
                                        書記官   林 明 智
中      華      民      國      八十九      年    一      月   三十一   日


司法院資訊處製作；財團法人民間司法改革基金會備份。
